【裁判字號】    91,南簡上,253
【裁判日期】    920501
【裁判案由】    竊盜
【裁判全文】
臺灣臺南地方法院刑事判決                      九十一年度南簡上字第二五三號
    上  訴  人  臺灣台南地方法院檢察署檢察官
    被      告  乙○○
右列上訴人因被告竊盜案件，不服本院臺南簡易庭九十一年度南簡字第八七七號中華
民國九十一年十月十八日之第一審判決（聲請案號：臺灣臺南法院檢察署九十一年度
偵字第八○七九號）提起上訴，本院管轄之合議庭逕為第一審判決如左：
    主  文
原判決撤銷。
乙○○踰越安全設備於夜間侵入住宅竊盜，處有期徒刑拾月。
    事  實
一、乙○○因一時缺錢花用，為圖竊取他人財物以供花用，竟基於為自己不法所有之
    意圖，於民國（下同）九十一年八月一日晚上九時二十五分許之夜間，在甲○○
    位於台南市○○路四○一號住處，趁其不注意之際，先將甲○○所有之冷氣機自
    冷氣窗口外向屋內推入，令該冷氣機掉落在屋內地上，毀損該部冷氣機致不堪使
    用，足生損害於甲○○。乙○○隨即利用此機會踰越原裝設冷氣機之窗口之安全
    設備侵入該住宅內，竊取甲○○置於抽屜內之硬幣共新臺幣（下同）二千五百元
    ，得手後欲離去之際，適為甲○○之妻子施秀仙發現，大呼甲○○前來，並經甲
    ○○以木棍將乙○○制服後報警處理。
二、案經甲○○訴由台南市警察局第三分局報請臺灣臺南地方法院檢察署檢察官偵查
    後聲請以簡易判決處刑。
    理  由
一、右揭事實，業據被告乙○○於警訊、偵查及本院審理中坦承不諱，核與告訴人甲
    ○○指訴之情節相符，並有贓物認領保管單、現場照片六幀在卷可資佐證，本件
    事證明確，被告犯行堪以認定。
二、核被告乙○○所為，係犯刑法第三百二十一條第一項第一款、第二款之踰越安全
    設備於夜間侵入住宅竊盜之加重竊盜罪及同法第三百五十四條之毀損罪。被告所
    犯上開二罪間，有方法、目的之牽連關係，為牽連犯，應依刑法第五十五條規定
    ，從一重之踰越安全設備於夜間侵入住宅竊盜罪處斷。原審以被告事證明確而予
    以論罪科刑，固非無見，惟刑事審判之量刑，在於實現刑罰權之分配正義，故法
    院對於有罪被告科刑，應符合罪刑相當原則，使罰當其罪，以契合人民法律情感
    ，此所以刑法第五十七條明定科刑時應審酌一切情狀，以為科刑輕重之標準。而
    家庭是個人生命財產安全之最後屏障，該最後屏障如任由他人侵犯，使個人隱私
    權、居住權及財產權等憲法上基本權利遭受有形的侵害，對其個人乃至於家庭本
    身之心靈及精神上亦隨時受其無形之恐懼所籠罩，是本件竊盜案件其危害不可不
    謂大矣，原審未審酌及此，量處被告有期徒刑六月，併得易科罰金之刑度，尚非
    妥適。檢察官上訴意旨，指摘原判決量刑不當，為有理由，自應由本院將原判決
    撤銷改判。爰審酌被告不思向上，利用侵入住宅之方式竊取他人財物，破壞社會
    秩序及居家安全甚鉅，造成被害人身心永久恐懼，且迄今尚未向被害人致歉或與
    被害人達成和解，及被告犯後坦承犯行、態度良好等一切情狀，量處如主文所示
    之刑，以示懲儆。
三、按檢察官聲請以簡易判決處刑之案件，經法院認為有第四百五十一條之一第四項
    但書之情形者，應適用通常訴訟程序審判之，刑事訴訟法第四百五十二條定有明
    文；且對於簡易判決之上訴，準用刑訴法第三編第一章及第二章之規定，管轄第
    二審之地方法院合議庭受理簡易判決上訴案件，應依通常程序審理。其認案件有
    刑訴法第四百五十二條之情形者，應撤銷原判決，逕依通常程序為第一審判決，
    法院辦理刑事訴訟簡易程序案件應行注意事項第十四項亦有規定。查本案被告所
    犯右揭之罪，經本院量刑結果，並不合於刑事訴訟法第四百四十九條所定得以簡
    易判決處刑之案件，而有刑事訴訟法第四百五十一條之一第四項但書第一款之情
    形，依前揭法律規定，應由本院合議庭逕依通常程序審理後，而為第一審之判決
    ，檢察官或被告如不服本判決，仍得於法定上訴期間內提起上訴，附此敘明。
據上論斷，應依刑事訴訟法第四百五十五條之一第一項、第三項、第四百五十二條、
第四百五十一條之一第四項但書第一款、第三百六十九條第一項前段、第三百六十四
條、第二百九十九條第一項前段，刑法第三百二十一條第一項第一款、第二款、第三
百五十四條、第五十五條、罰金罰鍰提高標準條例第一條前段，判決如主文。
中      華      民      國    九十二    年      五      月      一      日
                                臺灣臺南地方法院刑事第三庭
                                  審判長法  官  蘇  義  洲
                                        法  官  陳  欽  賢
                                        法  官  陳  燁  真
右正本證明與原本無異。
如不服本判決，應於判決送達後十日內向本院提出上訴狀( 應附繕本 )。
                                        書記官  黃  富  煜
中      華      民      國    九十二    年      五      月      二      日
附錄本案論罪科刑法條全文：
中華民國刑法第三百二十一條
犯竊盜罪而有左列情形之一者，處六月以上、五年以下有期徒刑：
一  於夜間侵入住宅或有人居住之建築物、船艦或隱匿其內而犯之者。
二  毀越門扇、牆垣或其他安全設備而犯之者。
三  攜帶兇器而犯之者。
四  結夥三人以上而犯之者。
五  乘火災、水災或其他災害之際而犯之者。
六  在車站或埠頭而犯之者。
前項之未遂犯罰之。
中華民國刑法第三百五十四條
毀棄、損壞前二條以外之他人之物或致令不堪用，足以生損害於公眾或他人者，處二
年以下有期徒刑、拘役或五百元以下罰金。


司法院資訊處製作；財團法人民間司法改革基金會備份。
